臺灣高雄地方法院刑事判決　　　　　　　100年度訴字第831號
公　訴　人　臺灣高雄地方法院檢察署檢察官
被　　　告　劉進忠
指定辯護人　陳信凱公設辯護人
上列被告因違反槍砲彈藥刀械管制條例案件，經檢察官提起公訴
（99年度偵字第31224號），本院判決如下:
    主  文
劉進忠犯非法持有可發射子彈具有殺傷力之改造手槍罪，處有期
徒刑年陸月，併科罰金新臺幣拾萬元，罰金如易服勞役，以新
臺幣壹仟元折算壹日。扣案改造手槍壹支（含彈匣壹個，槍枝管
制編號0000000000號），沒收之。
    事  實
一、劉進忠明知可發射子彈具有殺傷力之改造手槍及具有殺傷力
    之子彈，均係槍砲彈藥刀械管制條例所列管之管制物品，非
    經中央主管機關許可不得無故持有，竟未經許可，基於持有
    可發射子彈具有殺傷力之改造手槍、具有殺傷力之子彈之犯
    意，於民國99年9月6日，在高雄市三民區金獅湖附近，以新
    臺幣3 萬元之代價，向真實姓名年籍不詳綽號「阿龍」之男
    子，購買由仿SIG SAUER廠P22型半自動手槍製造之槍枝，換
    裝土造金屬槍管而成改造手槍1支（槍枝管制編號000000000
    0號）及非制式子彈9顆（經扣得7顆，鑑驗結果僅3顆具殺傷
    力），而無故持有之，並旋即前往位於高雄市三民區覆鼎金
    地區之公墓內試射其中2顆子彈。嗣於同年月28日凌晨0時55
    分許，劉進忠駕駛車牌號碼2851 -VV號自小客車，在高雄市
    ○○區○○路與新庄仔路違規停車，經警盤查，當場在該自
    小客車右前座腳踏板下查獲上開手槍1支及子彈7顆，始悉上
    情。
二、案經高雄市政府警察局保安警察大隊移送臺灣高雄地方法院
    檢察署檢察官偵查起訴。
    理  由
壹、程序方面：
一、內政部警政署刑事警察局鑑驗書：本件卷附內政部警政署刑
    事警察局99年10月18日刑鑑字第09 90136469號鑑驗書1份（
    見偵卷第35至36頁），雖係由高雄市政府警察局保安警察大
    隊委託該局鑑定，惟此乃因應實務上司法警察機關調查中之
    案件，或有量大或急迫之現實需求，就特定案件類型認當然
    有鑑定之必要者，基於檢察一體之原則，由該管檢察長對於
    轄區內之案件，以事前概括選任鑑定人或囑託鑑定機關（團
    體）之方式，俾便轄區內之司法警察官、司法警察對於調查
    中之此類案件，得即時送請事前已選任之鑑定人或囑託之鑑
    定機關（團體）實施鑑定（臺灣高雄地方法院檢察署92年10
    月23日雄檢楠文字第0921000294號函及所附臺灣高雄地方法
    院檢察署檢察長概括選任鑑定人或囑託鑑定機關（團體）名
    冊），是上開鑑驗書應視同受承辦檢察官囑託鑑定。另內政
    部警政署刑事警察局100年8月8日刑鑑字第1000102337號函1
    份（見本院卷第25頁），則係由本院法官囑託鑑定，堪認鑑
    定機關所出具之上揭2份鑑驗書，均屬刑事訴訟法第206條所
    定之傳聞例外，自有證據能力（參見最高法院96年度台上第
    5298號、95年度台上字第6648號判決)。
二、又被告以外之人於審判外之陳述，雖不符同法第159 條之1
    至第159 條之4 之規定，但經當事人於審判程序同意作為證
    據，法院審酌該言詞陳述或書面陳述作成時之情況，認為適
    當者，亦得為證據，同法第159 條之5 第1 項定有明文。除
    上開證據外，本判決所引用之其餘傳聞證據，均已依法踐行
    調查證據程序，當事人於審判程序亦同意作為證據，本院審
    酌證據資料作成時之情況，並無違法不當及證明力明顯過低
    之瑕疵，且無依法應排除其證據能力之情形，認以之作為證
    據應屬適當，故有證據能力。
貳、實體方面：
一、前開犯罪事實，業據被告劉進忠於本院審理中坦承不諱，且
    有高雄市政府警察局保安警察大隊搜索扣押筆錄、扣押物品
    目錄表、扣押物品收據、及照片4 幀在卷可稽（見警卷第15
    頁、第20頁至第22頁），並有改造手槍1支及非制式子彈7顆
    扣案可證，而上開扣案槍、彈，經送內政部警政署刑事警察
    局以檢視法、性能檢驗法、試射法鑑驗結果：(一)送鑑手槍1
    支（槍枝管制編號：0000000000號），認係改造手槍，由仿
    SIGSAUER廠P220型半自動手槍製造之槍枝，換裝土造金屬槍
    管而成，擊發功能正常，可供擊發適用子彈使用，認具殺傷
    力。(二)送鑑子彈7顆，鑑定情形如下：1.3顆，認均係非制式
    子彈，由金屬彈殼組合直徑9.0±0.5mm金屬彈頭而成，採樣
    1顆試射，可擊發，認具殺傷力。2.4顆，認均係非制式子彈
    ，由金屬彈殼組合直徑9.0±0.5mm金屬彈頭而成，採樣2 顆
    試射，無法擊發，認不具殺傷力，有內政部警政署刑事警察
    局99年10月18日刑鑑字第0990136469號鑑驗書乙份在卷可考
    （參偵卷第35頁、第36頁）。而未試射之其餘4 顆子彈，經
    本院再次送該局鑑定結果，其中2顆可擊發，認具殺傷力，2
    顆無法擊發，認不具殺傷力，則有該局100 年8月8日刑鑑字
    第1000102337號函在卷可憑（參本院卷第25頁），足認被告
    持有之上開手槍及非制式子彈其中3顆均具有殺傷力無訛，
    被告前開出於任意性之自白，與事實相符，堪以採信。本案
    事證明確，被告犯行洵堪認定，應依法論科。
二、核被告所為，係犯槍砲彈藥刀械管制條例第8條第4項非法持
    有可發射子彈具殺傷力之槍枝罪及同條例第12條第4 項非法
    持有子彈罪。被告同時持有槍枝1支、非制式子彈3顆，係一
    行為觸犯2 罪名，為想像競合犯，應依刑法第55條規定，從
    一重之同條例第8條第4項非法持有可發射子彈具殺傷力之槍
    枝罪處斷。爰審酌被告前於93年間，業因持有槍枝案件，經
    本院判處有期徒刑1年2月確定，仍不知悔改，再為本件持有
    槍彈犯行，威脅社會大眾生命、身體安全甚鉅，所為誠屬不
    該，惟念其犯後坦白承認犯行，態度尚可，且持有本件槍彈
    之期間不長，亦未用以從事其他不法行為之情，並考量被告
    持有具殺傷力之槍枝1支、具殺傷力之非制式子彈3顆之數量
    等一切情狀，認檢察官對被告求處有期徒刑7 年併科罰金新
    臺幣40萬元，稍嫌過重，因而量處如主文所示之刑，並就併
    科罰金部分，考量被告之學歷、職業及家庭經濟狀況，諭知
    如易服勞役，以新臺幣1千元折算1日之折算標準。至扣案之
    改造手槍1 支（槍枝管制編號0000000000），鑑定結果具有
    殺傷力，已如前述，屬槍砲彈藥刀械管制條例所列管之違禁
    物，應依刑法第38條第1項第1款規定宣告沒收之。另送鑑經
    試射具殺傷力之非制式子彈3 顆，因其彈藥部分經擊發而燃
    燒殆盡，其餘部分亦裂解為彈頭及彈殼，與其他不具殺傷力
    之非制式子彈4 顆，均不具有子彈之性質與作用，自毋庸為
    沒收之諭知，附此敘明。
據上論斷，應依刑事訴訟法第299 條第1 項前段，槍砲彈藥刀械
管制條例第8 條第4 項、第12條第4 項，刑法第11條前段、第55
條、第42條第2 項前段、第38條第1 項第1 款，判決如主文。
本案經檢察官葉逸如到庭執行職務。
中    華    民    國   100    年    10    月    31    日
                  刑事第十四庭  審判長法  官   陳銘珠
                                      法  官   謝琬萍
                                      法  官   林揚奇
以上正本證明與原本無異。
如不服本判決應於收受送達後10日內向本院提出上訴書狀，並應
敘述具體理由；如未敘述上訴理由者，應於上訴期間屆滿後20日
內向本院補提理由書（均須按他造當事人之人數附繕本）「切勿
逕送上級法院」。
中    華    民    國   100    年    10    月    31    日
                                      書記官   何明昌
附錄本案論罪科刑之法條：
槍砲彈藥刀械管制條例第8條
未經許可，製造、販賣或運輸鋼筆槍、瓦斯槍、麻醉槍、獵槍、
空氣槍或第4 條第1 項第1 款所定其他可發射金屬或子彈具有殺
傷力之各式槍砲者，處無期徒刑或5 年以上有期徒刑，併科新臺
幣1 千萬元以下罰金。
未經許可，轉讓、出租或出借前項所列槍枝者，處5 年以上有期
徒刑，併科新臺幣1 千萬元以下罰金。
意圖供自己或他人犯罪之用，而犯前二項之罪者，處無期徒刑或
7 年以上有期徒刑，併科新臺幣1 千萬元以下罰金。
未經許可，持有、寄藏或意圖販賣而陳列第1 項所列槍枝者，處
3 年以上10年以下有期徒刑，併科新臺幣700 萬元以下罰金。
第 1 項至第 3 項之未遂犯罰之。
槍砲彈藥刀械管制條例第12條
未經許可，製造、販賣或運輸子彈者，處1 年以上7 年以下有期
徒刑，併科新台幣500 萬元以下罰金。
未經許可，轉讓、出租或出借子彈者，處6 月以上5 年以下有期
徒刑，併科新台幣300 萬元以下罰金。
意圖供自己或他人犯罪之用，而犯前二項之罪者，處3 年以上10
年以下有期徒刑，併科新台幣700 萬元以下罰金。
未經許可，持有、寄藏或意圖販賣而陳列子彈者，處5 年以下有
期徒刑，併科新台幣300 萬元以下罰金。
第 1 項至第 3 項之未遂犯罰之。